ŻANETA RACHLEWICZ

APLIKUJĄCA NA STANOWISKO-TESTER MANUALNY



Zabrze ▼ zanetarachlewicz@gmail.com 😭



https://github.com/Zanetar

666 666 575

www.linkedin.com/in/zanetarachlewicz/ (in)

in

PARĘ SŁÓW O MNIE

Ukończyłam kursy testowania manualnego oraz programowania językiem Python, podczas których świat IT pochłonął mnie bez reszty. Testowanie stało się dla mnie obszarem, w którym chcę się nieustannie doskonalić, ponieważ wiążę z nim swoją przyszłość zawodową. Poza technicznymi umiejętnościami charakterystycznymi dla testera posiadam wysoko rozwinięte umiejętności miękkie, które są wynikiem mojego dotychczasowego doświadczenia. Zapraszam do zapoznania się z moim portfolio na GitHub.

UMIEJĘTNOŚCI

Umiejętności techniczne i narzędzia

- tworzenie scenariuszy i przypadków testowych
- tworzenie planu testów (**TestLink**)
- tworzenie raportów o błędzie (Jira, Screenpresso, LICEap)
- podstawy devtools
- **Postman** (testowanie API)
- testowanie manualne na różnych środowiskach (BrowserStack)
- podstawy SQL
- Python (Pandas, PyCharm, Jupyter): tworzenie prostych aplikacji
- GitHub
- znajomość metodyki Agile
- znajomość Scrum

Umiejętności miękkie

- asertywność
- udzielanie konstruktywnej krytyki
- wysoka komunikatywność
- debatowanie
- innowacyjność
- terminowość
- samoorganizacja
- chęć do nauki i samorozwoju
- precyzyjność
- determinacja i automotywacja

EDUKACJA

KURSY

- lipiec 2022- wrzesień 2022
 AT Forum | Podstawy testowania
- kwiecień 2022- sierpień 2022 COMMA | angielski B2
- marzec 2022- lipiec 2022
 ŁĘTOWSKI CONSULTING | Podstawy
 programowania językiem Python

STUDIA

2010 - 2013 | Specjalista ds. **reklamy** i PR LICENCJAT

Wyższa Szkoła Zarządzania Ochroną Pracy w Katowicach

CERTYFIKATY

ECC VI M2 - **Testowanie** oprogramowania | 23.09.2022

OBSZAR: KOMPETENCJE CYFROWE

DigComp | 22.07.2022

- ECC CS M1 (A)
- ECC DC 2 M1 (A1)
- ECC DC 2 M2 DC.2.1 (A1)
- ECC DC2 M3 DC 2.1 (A1)
- ECC DC2 M4 DC 2.1 (A1)
- ECC DC2 M5 DC 2.1 (A1)

Certyfikat trenera biznesu 09.2014

JĘZYKI

angielski- komunikatywny

DOŚWIADCZENIE

Specjalista ds. marketinu

Centrum nauki i Biznesu Żak | luty 2020- maj 2022

Zakres obowiązków:

tworzenie treści reklamowych, organizacja imprez, organizacja warsztatów, prowadzenie lokalnych portali społecznościowych, reklama w sieci, nawiązywanie współpracy z lokalnymi przedsiębiorcami

Współwłaściciel firmy szkoleniowej, Trener biznesu

Adeszkolenia | grudzień 2016- kwiecień 2019

Zakres obowiązków:

organizacja i prowadzenie warsztatów, przeprowadzanie rekrutacji, zarządzanie reprezentowanie firmy eventów biznesowych, tworzenie materiałów edukacyjnych i promocyjnych multimedialnych), prowadzenie zajęć na uczelniach, tworzenie i redagowanie artykułów do czasopism biznesowych ,As sprzedaży' oraz ,Szef sprzedaży', prowadzenie tworzenie ofert, projektowanie programów szkoleniowych i standardów. standardów. ewaluacia. wdrażanie prowadzenie audvtów sprzedażowych, zarządzanie pracownikami,

HOBBY

- nowoczesne gry planszowe
- podróże bliskie i dalekie
- kulinaria niskocukrowa i wysiłek fizyczny
- seriale kryminalne
- górski trekking
- zdobywanie nowej wiedzy

RODO

Wyrażam zgodę na przetwarzanie moich danych osobowych dla potrzeb niezbędnych do realizacji procesu rekrutacji zgodnie z Rozporządzeniem Parlamentu Europejskiego i Rady (UE) 2016/679 z dnia 27 kwietnia 2016 r. w sprawie ochrony osób fizycznych w związku z przetwarzaniem danych osobowych i w sprawie swobodnego przepływu takich danych oraz uchylenia dyrektywy 95/46/WE (RODO).